RENATO SILVA

ANALISTA DE TI

CARTA DE APRESENTAÇÃO

Caro(a) Recrutador,

Estou à procura de novos desafios profissionais na área de Tecnologia da Informação e acredito que sua empresa possa ter interesse por minhas qualificações. Tenho habilidades em suporte ao Cliente e Sistemas ERP.

Tenho 04 anos de experiência em Tecnologia, meu último trabalho foi na Multilaser em Abril atuando como Analista de Suporte com destaque ao ERP Protheus, devido a crise do coronavírus, fui desligado assim como diversos profissionais.

Suporte direto na ferramenta auxiliando os usuários e corrigindo problemas nos módulos Financeiro, Fiscal, Compras, RH, Estoque e ambientes customizados, solicitações de acesso, atualização de menus, também no banco de dados e APSDU, Fonte no ambiente de Homologação e Produção aplicando correções ou escalonando ao time de projetos.

Em 2019, atuei na XGEN - Digital Experience com suporte a sistemas Legado criados pela própria empresa para relacionamento do cliente via mídias socias integrando com ERP e CRM's como Protheus e SAP.

Além de suporte as aplicações, verificava os registros salvos no banco de dados, logs DLL e Error.log, integrações com API/JSON, Servidores Windows

Meu início na carreira de TI foi em 2016 na Algar Technologia como Help Desk onde atuava para a Mineradora Vale no atendimento receptivo auxiliando os usuários referente a problemas de Windows e ERP.

Depois de 06 meses fui promovido ao time de App N1.5 atuando com suporte ERP nos módulos Financeiro, Compras e Estoque, suporte no sistema de educação VES e SGC - Sistema de Gestão de Contratos.

Envio anexo o meu currículo para fazer parte de seu banco de dados e coloco-me à disposição para uma entrevista pessoal, quando poderei fornecer mais informações sobre minha experiência profissional e conhecimentos técnicos.

Cordialmente,

Renato Cirilo da Silva rcsilvagt@gmail.com (11) 98956-6012

RENATO SILVA

ANALISTA DE TI

OBJETIVO

Analista de Sistemas Junior - ERP Protheus Analista de Suporte, TI, ERP Analista de Suporte Protheus

EXPERIÊNCIA PROFISSIONAL

ANALISTA DE SUPORTE

2020 - 2020

MULTILASER INDUSTRIAL

Suporte ao ERP Protheus;

Desenvolvimento em ADVPL;

Fiscal, Financeiro, Faturamento, Gestão de Pessoas, Compras;

Queries via SQL Server;

Alterações na ASPDU;

Parametros no Fonte, Tabelas e Índices SX;

Execuções de testes funcionais sistêmicos;

Conexões, Serviços, Arquivos INI;

DBMonitor, Rotinas, Schedule;

ANALISTA DE SUPORTE

2019 - 2020

XGEN – DIGITAL EXPERIENCE

Aplicações Legado, CRM's e ERP;

Análise de Logs, DLL, INI;

Chat integração (BOT);

Consulta, Análise de Querys e Procedures no SQL;

Servidores Windows Server 2012 (VM);

Demandas detalhadas ao time de desenvolvimento;

Suporte ao usuário final;

Chamados via E-mail OTRS;

ANALISTA DE SUPORTE

2016 - 2019

ALGAR TI CONSULTORIA SA

Atendimentos na plataforma BMC - Remedy;

Suporte as aplicações GDB, VES, SISPAV;

Suporte ao ERP Protheus;

M. Compras, Financeiro, Faturamento, Fiscal, RH, Estoque;

Suporte ao sistema SGC – Contratos;

Atuação em Banco de dados SQLServer;

Correio Eletrônico Outlook;

Hardware Desktop, Notebook e Impressoras;

DADOS PESSOAIS

Naturalidade: Brasileiro

Idade: 30 Anos

Estado Cívil: Solteiro

Telefone: (11) 9 8956-6012

Residente à Rua Galileia, N° 18, AP 05, Casa Verde, São Paulo,

CEP: 02530-000

EDUCAÇÃO

UNIV. ESTÁCIO DE SÁ

Análise e Desenvolvimento de Sistemas - 2020

CURSOS TÉCNICOS

ITIL V3 Foundations

Lógica de Programação

Orientação a Objetos

Desenvolvimento JavaScript

Banco de dados SQL Server

Gestão Empresarial ERP

TOTVS ERP Foundation

Protheus - Financeiro / Compras

Desenvolvimento ADVPL

Protheus - APSDU

Arquit. e instalação do Protheus

Windows Server 2012

Microsoft Office 2010, 2016, 2019

Hardware

REDES SOCIAIS

PORTFOLIO: @Netlify/Renato

GIT: @Renatocirilo

FACEBOOK: @renatocirilo
LINKEDIN: @renato-silva
INSTAGRAM: @Renatocsilva

MULTILASEC SUA VIDA MULTIMELHOR

CARTA DE REFERÊNCIA

Declaramos para os devidos fins, que o(a) Sr(a). **RENATO CIRILO DA SILVA**, portadora do RG: 44.804.428-6 e CPF: 381.103.708-02, foi nosso(a) colaborador(a) de 17/02/2020 à / /, exercendo como último cargo a função de **ANALISTA SUPORTE JR**.

Estamos à disposição para quaisquer esclarecimentos que se fizerem necessário.

Atenciosamente,

SAO PAULO, 02 DE ABRIL DE 2020

Multilaser Industrial S/A

Tel.: (11) 3616-8864